【裁判字號】    99,聲,247
【裁判日期】    990809
【裁判案由】    停止執行
【裁判全文】
臺灣高等法院民事裁定                   99年度聲字第247號
聲  請  人  社團法人台北共樂軒民藝文化協會
法定代理人  丙○○
相  對  人  乙○○
            甲○○
上列當事人間請求移轉土地所有權登記事件（本院98年度重上更
(一)字第97號）聲請停止強制執行，本院裁定如下：
    主  文                                                                                                                                               N
聲請駁回。
    理  由
一、本件聲請人聲請意旨略以：相對人甲○○持臺灣士林地方法
    院（下稱士林地院）98年度拍字第887號准予拍賣抵押物裁
    定，聲請強制執行拍賣登記為相對人乙○○所有坐落台北市
    ○○區○○段三小段854地號土地（下稱系爭土地），經士
    林地院民事執行處以99年度司執字第2868號拍賣抵押物強制
    執行事件受理在案。惟查，伊（原名稱為「台北共樂軒」）
    為系爭土地之真正所有權人，已在士林地院96年度重訴字第
    78號拆屋還地事件中提起反訴，並經本院以97年度重上字第
    160號判決命相對人乙○○應將系爭土地所有權移轉登記予
    伊所指定之陳振榮，嗣相對人乙○○提起第三審上訴，經最
    高法院判決將該部分判決廢棄發回本院，由本院以98年度重
    上更(一)字第97號民事事件審理中，因伊已完成社團法人登記
    ，得以作為不動產登記之主體，遂變更聲明請求相對人乙○
    ○應將系爭土地所有權移轉登記予伊。伊所提起之上開反訴
    類似第三人異議之訴，爰依強制執行法第18條第2項之規定
    ，聲請准裁定供擔保後，停止上開執行事件之強制執行程序
    云云。
二、惟按有回復原狀之聲請，或提起再審或異議之訴，或對於和
    解為繼續審判之請求，或提起宣告調解無效之訴、撤銷調解
    之訴，或對於許可強制執行之裁定提起抗告時，法院因必要
    情形或依聲請定相當並確實之擔保，得為停止強制執行之裁
    定，強制執行法第18條第2項固定有明文。然查，聲請人在
    上開民事事件中，係主張伊前將系爭土地借名登記在相對人
    乙○○之被繼承人陳守珪名下，嗣陳守珪於94年8月20日死
    亡，該土地已辦畢繼承登記為相對人乙○○所有。惟上開借
    名登記契約已因陳守珪死亡而消滅，因而提起反訴請求相對
    人乙○○應將該土地所有權移轉登記予伊。顯見聲請人係本
    於借名登記及繼承之法律關係，提起上開反訴，其性質上並
    非屬第三人異議之訴，亦無類似第三人異議之訴之可言，自
    與強制執行法第18條第2項所規定之要件不合。從而聲請人
    依上開規定，聲請裁定停止執行，即屬不應准許。
三、爰裁定如主文。
中    華    民    國    99    年    8     月    9     日
                    民事第六庭
                        審判長法  官  林鄉誠
                              法  官  張  蘭
                              法  官  梁玉芬
正本係照原本作成。
如不服本裁定，應於收受送達後10日內向本院提出抗告狀，並應
繳納抗告費新台幣１千元。
中    華    民    國    99    年    8     月    10    日
                              書記官  常淑慧

司法院資訊處製作；財團法人民間司法改革基金會備份。
